臺灣臺北地方法院刑事裁定　　　　　　 100年度聲字第2271號
聲　請　人　
即　被　告　張小青
選任辯護人　郭學廉律師
上列聲請人即被告因妨害風化等案件，不服本院100年度訴字第9
38號受命法官於中華民國100年8月8 日所為羈押之處分，聲請撤
銷該處分，本院裁定如下：
    主  文
聲請駁回。
    理  由
一、聲請意旨詳如附件刑事羈押抗告狀之記載。
二、按對於審判長、受命法官、受託法官或檢察官所為羈押之處
    分有不服者，受處分人得聲請所屬法院撤銷或變更之；該項
    聲請期間為5 日，自為處分之日起算，其為送達者，自送達
    後起算；又得為撤銷或變更之聲請而誤為抗告者，視為已有
    聲請，刑事訴訟法第416條第1項第1款、第3項、第418條第2
    項分別定有明文。再按抗告法院認為抗告無理由者，應以裁
    定駁回之，該條規定於依第416 條聲請撤銷審判長、受命法
    官、受託法官或檢察官所為各項處分時，亦準用之，同法第
    412條、第416條第4 項規定甚明。查本件羈押係由本院合議
    庭指定受命法官於案件經檢察官起訴後移審本院時經訊問後
    所為，核係受命法官所為之羈押及禁止接見處分，屬刑事訴
    訟法第416 條之處分，本應以聲請撤銷或變更為不服該處分
    之救濟方法（即「準抗告」），聲請人即被告張小青具狀雖
    表明「抗告」之旨，惟係誤聲請撤銷或變更為抗告，揆諸上
    開說明，應視為已有撤銷或變更原處分之聲請，合先敘明。
三、次按被告經法官訊問後，認為犯罪嫌疑重大，而有事實足認
    為有勾串共犯或證人之虞者，及所犯為死刑、無期徒刑或最
    輕本刑為5 年以上有期徒刑之罪者，非予羈押，顯難進行審
    判者，得羈押之，刑事訴訟法第101條第1項第2款、第3款分
    別定有明文。對被告所執行之羈押，其目的上之一係為保全
    證據而對被告所實施剝奪其人身自由之強制處分，是被告有
    無羈押之必要，當由法院以有無上述羈押之原因而依職權進
    行目的性裁量。又羈押被告之審酌，並非在行被告係有罪、
    無罪之調查，而係以被告所犯罪嫌是否重大，有無羈押原因
    及必要性，資為是否羈押之依據，因之羈押所稱之犯罪嫌疑
    重大，自與有罪判決須達毫無懷疑之有罪確信之心證有所不
    同，而羈押審查關於證據取捨，係採自由證明原則，有別於
    實體判決所採之嚴格證明原則；且按刑事訴訟法第101條第1
    項規定所謂「被告犯罪嫌疑重大」，只須檢察官提出之證據
    在形式上足以證明被告犯罪嫌疑已足，至於證據之證據能力
    及證明力如何，均為審判期日調查之事項，並非審核被告應
    否羈押時，法院應予調查之事項。
四、經查：
  (一)被告因共同涉犯刑法第231條第1項、第231條之1第1 項、
      人口販運防制法第31條第1 項等罪嫌，前經本院受命法官
      於民國100年8月8 日訊問後，認依本案卷證資料及與本案
      相牽連之本院100年度訴字第648號案件之卷證資料顯示，
      被告犯罪嫌疑重大，其涉犯之刑法第231條之1第1 項以強
      暴脅迫圖利媒介性交罪，係最輕本刑5 年以上有期徒刑之
      罪，且與本案相牽連之另案共犯童軍文、王壽昌、謝志賢
      、于銘，與本案共同被告林庚緯、潘志源等人均否認犯行
      ，有事實足認有勾串共犯、證人之虞，為保全訴訟、證據
      ，認有羈押之必要，爰依刑事訴訟法第101條第1項第2 款
      、第3 款規定，予以羈押，並禁止接見通信等情，業據本
      院依職權調取100年度訴字第648、938號案卷核閱屬實。
  (二)本案被告雖否認犯行，辯稱：伊開設神采飛揚企業社，是
      經紀小姐到各酒店上班，主要是提供桌面上服務，不包括
      性交易，公司利潤主要來自於小姐經紀費，至於小姐在包
      廂內或場外與客人所發生之事，純屬小姐個人行為，均與
      公司無關云云。惟依卷附同案被告潘志源、林庚緯、張淑
      娟、洪苡庭、李鈺芬、李霈儕、謝宜玲、謝幸娟、張上怡
      、賴慈敏、羅芳如、羅瑞櫻、牛秀梅、詹亞菱之陳述，證
      人陳○萩、楊○馨、周○潔、李○欣、黃○發、范○婷、
      張○涵、賴○臻、洪○馨、位○婷、周○華、莊○媛、詹
      ○鈴、郭○惠、陳○揚、黃詩甯之證述，扣案之Soeone_Q
      uick_I L筆記本、經紀制度薪資簡章、蔡○秦工作保證單
      、黃○凰簽字借條、紀○雅本票、大理街○號○樓之○門
      牌簽字借條、SD公司履歷及合約書、通訊監察譯文、陳○
      茹手機簡訊照片、手銬、伸縮警棍、短木劍、電擊棒、被
      害人借條、本票、健保卡、國民身分證、被害人張○涵住
      處遭紅色噴漆及被害人范○婷被毆打成傷照片等，形式上
      已足證明被告涉犯前開罪名之罪嫌重大，至於上開證據之
      證據能力與證明力如何，均為審判期日調查之事項，並非
      審核被告羈押時，法院應調查之事項，是本院受命法官據
      以認定被告共同涉犯刑法第231條第1項、第231條之1 第1
      項、人口販運防制法第31條第1 項等罪嫌重大，並非無據
      。又被告所為供述避重就輕，且核與共同被告潘志源、林
      庚緯，及與本案相牽連之100年度訴字第648號案件另案被
      告童軍文、王壽昌、謝志賢、于銘之供述互有不一，事實
      真相仍須藉由被告與渠等間之詰問、對質，始得逐一釐清
      ，而同案被告潘志源、林庚源復均否認犯行，堪信有事實
      足認被告有勾串共犯或證人之虞，兼衡被告所涉犯行並非
      微罪，故於釐清被告犯行之前，為期證人證詞不受污染及
      確保訴訟程序之順利進行，本院認仍有羈押被告並禁止接
      見通信之必要，且無從以具保、責付或限制住居之手段代
      替之。
  (三)大法官會議釋字第665 號解釋固謂：「法律規定羈押刑事
      被告之要件，須基於維持刑事司法權有效行使之重大公益
      ，並符合比例原則方得為之……該項規定羈押之目的應以
      保全刑事追訴、審判或執行程序為限。故被告所犯縱為該
      項第3 款之重罪，若無逃亡或滅證導致顯難進行追訴、審
      判或執行之危險，尚欠缺羈押之必要要件。亦即單以犯重
      罪做為羈押要件，可能背離羈押作為保全程序的性質，其
      對刑事被告武器平等與充份防禦權行使上之限制，即可能
      違背比例原則」。惟以本案而言，受命法官已就被告與相
      牽連另案之共犯童軍文、王壽昌、謝志賢、于銘，及本案
      共同被告林庚緯、潘志源等人相互間，有事實足認有勾串
      共犯、證人之虞等情，為整體之考量與說明其羈押之心證
      理由，尚非僅因涉犯重罪作為羈押之唯一要件，且衡諸被
      告犯行對他人身體法益之侵害、對國家、社會法益所可能
      造成的危險與因羈押所對被告個人自由法益之侵害程度，
      相互比較，並未違反比例原則，尤符合維持刑事司法權有
      效行使之重大公益要求，併此敘明。
  (四)綜上所述，本院承審之受命法官訊問被告後，認其犯罪嫌
      疑重大，且有前揭羈押之原因及必要，自100年8月8 日起
      予以羈押並禁止接見通信，核無違誤。被告執上開理由指
      摘原處分不當，為無理由，應予駁回。
五、末按法院依刑事訴訟法第416 條之聲請所為裁定，不得抗告
    ，同法第418條第1項前段規定甚明，是本裁定依法不得抗告
    （詳見釋字第639號解釋意旨、最高法院94年度台抗字第153
    號刑事裁定意旨參照）。
六、應依刑事訴訟法第416條第4項、第412條，裁定如主文。
中    華    民    國   100    年    8     月    22    日
                  刑事第十一庭    審判長法  官 黃紹紘

                                        法  官 顧正德

                                        法  官 詹慶堂
以上正本證明與原本無異。
本裁定不得抗告。
                                        書記官 蔡易霖
中    華    民    國   100    年    8     月    22    日